【裁判字號】    98,交聲,1693
【裁判日期】    980518
【裁判案由】    違反道路交通管理處罰條例聲明異議
【裁判全文】
臺灣臺北地方法院交通事件裁定        98年度交聲字第1693號
原處分機關  交通部公路總局臺北區監理所
異議人即
受處分人    甲○○
                      號3樓
上列受分人因違反道路交通管理處罰條例案件，對於交通部公路
總局臺北區監理所98年4月13日所為之裁決（北監自裁字裁
40-C00000000號）聲明異議，本院裁定如下：
    主  文
異議駁回。
    理  由
一、按汽車駕駛人，行經有燈光號誌管制之交岔路口闖紅燈者，
    處新臺幣（下同）1800元以上5400元以下罰鍰，道路交通管
    理處罰條例第53條第1項定有明文。復按汽車駕駛人，違反
    上開規定者，應記違規點數3點，同法第63條第1項第3款亦
    有規定。又行為人如係駕駛汽車闖紅燈行駛，嗣為警逕行舉
    發，而在舉發違反道路交通管理事件通知單上所載之應到案
    日期前聽候裁決，經主管機關調查後仍認定其有上開違規行
    為者，依違反道路交通管理事件統一裁罰基準及處理細則第
    44條第1項及違反道路交通管理事件統一裁罰基準表之規定
    ，需對該行為人處以2700元之罰鍰，並記違規點數3點。
二、異議人即受處分人於98年2月7日17時5分，駕駛車號2635-KL
    號自小客車（下稱系爭車輛）行經臺北縣深坑鄉○○路○段
    與萬福路口時，有違規闖紅燈，經臺北縣政府警察局新店分
    局深坑分駐所員警攔停舉發有「駕車行經有燈光號誌管制之
    交叉路口闖紅燈」之違規事實。原處分機關依道路交通管理
    處罰條例第53條第1項規定，處新台幣2700元整之罰鍰，並
    依同條例第63條第1項第3款記違規點數3點。
三、受處分人異議意旨略以：該路口行車管制號誌設置不當，致
    駕駛人無法於轉彎處清楚看紅燈停車，另外公務單位上述之
    不當設置，為何可以向因此而違規之駕駛人罰款，深表質疑
    等語。
四、經查，異議人於前述時間，駕駛系爭車輛經過上揭地點之事
    實，為異議人所不爭執，並有舉發違反道路交通管理事件通
    知單在卷可參，足信為真實。雖異議人以前詞置辯，惟依臺
    北縣政府警察局新店分局於98年4月22日函所示：「查
    2635-KL 號自小客車於98年2月7日17時5分，在臺北縣深坑
    鄉○○路○段與萬福路交岔路口未依該交岔路口行車管制號
    誌為紅燈時停等，仍沿北深路3段直行穿越該交岔路口往石
    碇方向行駛，為執行交通勤務員警發現當場攔停舉發乙案，
    經本分局函請路權管理機關臺北縣政府交通局於98年4月13
    日以北交工字第0980247537號函復略以：「經現場勘查該組
    號誌並無民眾陳述之設置不當情形，惟本局將依民眾建議增
    設「前方路口預告號誌」標誌乙面」」」等語，此有上開函
    文在卷可稽，是上開該路口行車管制號誌既為合法設置，即
    屬有效之交通管制號誌，凡汽機車駕駛人均有遵守此交通管
    制號誌之義務，至舉發地點行車管制號誌之設置是否不當，
    應予改善或有檢討之必要，受處分人應向相關單位反映，尋
    求改善或解決之道，要不得自行認定該行車管制號誌設置不
    當，或未妨礙通行而決定是否遵守，並執為免罰之理由。
五、原處分機關以異議人駕車行經有燈光號誌管制之交叉路口闖
    紅燈，依道路交通管理處罰條例第53條第1 項規定，處新台
    幣2700元整之罰鍰，並依同條例第63條第1 項第3 款記違規
    點數3 點，於法並無不合。異議人執前詞而聲明異議，指摘
    原處分不當，非有理由，應予駁回。
據上論斷，應依道路交通管理處罰條例第87條第2 項、道路交通
案件處理辦法第19條，裁定如主文。
中    華    民    國    98    年    5     月    18    日
                  交通法庭法  官  陳德民
上正本證明與原本無異。
如不服本裁定，應於裁定送達後5日內向本院提出抗告狀。
                          書記官  黃鈴容
中    華    民    國    98    年    5    月    18    日


司法院資訊處製作；財團法人民間司法改革基金會備份。
